臺灣新北地方法院刑事判決
                                     111年度審訴字第38號
公  訴  人  臺灣新北地方檢察署檢察官
被      告  蔡志揚


上列被告因傷害等案件，經檢察官提起公訴（110年度偵字第156
22號），被告於準備程序中就被訴事實均為有罪之陳述，本院合
議庭裁定由受命法官獨任進行簡式審判程序並判決如下：
    主  文
蔡志揚犯傷害罪，處拘役伍拾日，如易科罰金，以新臺幣壹仟元
折算壹日。又犯毀損罪，處拘役參拾日，如易科罰金，以新臺幣
壹仟元折算壹日。應執行拘役柒拾日，如易科罰金，以新臺幣壹
仟元折算壹日。
    事  實
一、蔡志揚因不滿黃玄禎（更名前為黃運濤）與其前妻鄭雅芬交
    往，心有不甘，於民國110年1月23日19時42分許，駕駛車牌
    號碼000-0000號自小客車，行經新北市新莊區中正路與天泉
    街口，見黃玄禎正駕駛車牌號碼000-0000號自小客車搭載鄭
    雅芬行經該處路口，㈠竟基於傷害、公然侮辱及毀損之犯意
    ，以超車至前方之方式，攔停黃玄禎所駕駛之前開車輛，復
    下車奔跑至黃玄禎車外駕駛座旁，強行打開駕駛座車門，徒
    手拉扯並毆打黃玄禎，致黃玄禎因而受有頸部肌肉拉傷、左
    側肩部扭傷等傷害，期間蔡志揚並徒手將黃玄禎放置於駕駛
    座方向盤左方之Iphone手機1支，拍落在地而摔毀，致令不
    堪使用，且在上開不特定人得以共聞共見之路口，對黃玄禎
    辱罵「幹你娘咧」、「雞掰咧」、「幹你老灰阿咧」、「幹
    你娘王八蛋」等語，足以貶損黃玄禎之名譽。㈡嗣蔡志揚復
    基於毀損之犯意，再度返回車上拿取條狀型手電筒，持該手
    電筒擊碎黃玄禎所駕駛之前開車輛右前方擋風玻璃、砸毀右
    後照鏡、破壞引擎蓋鈑金及側邊玻璃等部位，致令不堪使用
    。
二、案經黃玄禎訴由新北市政府警察局新莊分局移送臺灣新北地
    方檢察署檢察官偵查後起訴。
    理  由
一、前揭事實，業據被告蔡志揚於警詢、偵查、本院準備程序及
    審理中均坦承不諱，核與證人即告訴人黃玄禎於警詢及偵查
    中證述、證人鄭雅芬於偵查中證述之情節相符，並有衛福部
    樂生療養院110年1月24日出具診斷證明書、車損及手機毀損
    照片、告訴人之行車紀錄器檔案及擷取行車紀錄器錄影翻拍
    照片及本署勘驗筆錄各1份在卷可證，足認被告自白均與事
    實相符，可以採信。綜上，本件事證明確，被告犯行均堪認
    定，應予依法論科。
二、論罪科刑：
㈠、核被告於犯罪事實一、㈠所為，係犯刑法第277條第1項之傷害
    罪、同法第309條第1項之公然侮辱罪、同法第354條毀損罪
    ，惟按刑法上一行為而觸犯數罪名之想像競合犯存在之目的
    ，在於避免對於同一不法要素予以過度評價，其所謂「同一
    行為」係指所實行者為完全或局部同一之行為而言（最高法
    院97年度台上字第3494號判決意旨可資參照）。本案被告於
    密切接近之時間，對告訴人以言詞侮辱、徒手拉扯毆打，並
    於期間徒手將告訴人放置於駕駛座方向盤左方之iphone手機
    1支拍落在地，致該手機毀損等行為，所犯傷害罪、公然侮
    辱罪及毀損罪犯行，為同一行為，揆諸上揭說明，為想像競
    合犯，應從一重之傷害罪處斷；被告就犯罪事實欄一㈡所為
    ，係犯刑法第354條毀損罪。被告上開所犯傷害、毀損2罪間
    ，犯意各別，行為互殊，應予分論併罰。
㈡、爰審酌被告不思理性解決其與告訴人、證人鄭雅芬間之感情
    及債務糾紛，反以不雅話語公然侮辱、徒手攻擊告訴人，並
    毀損告訴人所有之手機及車輛，使告訴人受有如上開犯罪事
    實欄一所述之傷勢及損害，應予非難，兼衡其素行（見前開
    前案紀錄表），及其高職畢業之智識程度（見本院卷附被告
    個人戶籍資料查詢結果1 紙）、家庭經濟勉持（見偵卷第7
    頁）、目前工作日薪新臺幣幾百元、需撫養二名就讀幼稚園
    之小孩、犯罪之目的、手段、所毀損之財物價值、告訴人之
    傷勢，暨被告犯後雖坦認犯行，惟尚未取得告訴人諒解或與
    告訴人達成和解等一切情狀，分別量處如主文所示之刑，並
    均諭知易科罰金之折算標準，暨定應執行刑及易科罰金之折
    算標準，以資懲儆。
三、沒收部分：
    被告為本件犯罪事實欄一㈡犯行所使用之條狀型手電筒未扣
    案，前開物品又非屬違禁物或本院應義務沒收之物，該物品
    又甚易取得，價值不高，並不具備刑法上之重要性，故不予
    宣告沒收，併此敘明。
據上論斷，應依刑事訴訟法第273條之1第1項、第299條第1 項前
段，判決如主文。
本案經檢察官彭毓婷偵查起訴，由檢察官高智美到庭執行公訴。
中    華    民    國    111    年    2    月    21    日
                  刑事第二十三庭  法  官  傅明華
上列正本證明與原本無異。
如不服本判決，應於判決送達後20日內敘明上訴理由，向本院提
出上訴狀(應附繕本)，上訴於臺灣高等法院。其未敘述上訴理由
者，應於上訴期間屆滿後20日內向本院補提理由書「切勿逕送上
級法院」。
                                  書記官  黃毓琪
中    華    民    國    111    年    2    月    21    日
附錄本案論罪科刑法條全文：
中華民國刑法第277條
傷害人之身體或健康者，處 5 年以下有期徒刑、拘役或 50 萬
元以下罰金。
犯前項之罪，因而致人於死者，處無期徒刑或 7 年以上有期徒
刑；致重傷者，處 3 年以上 10 年以下有期徒刑。
中華民國刑法第309條
公然侮辱人者，處拘役或 9 千元以下罰金。
以強暴犯前項之罪者，處 1 年以下有期徒刑、拘役或 1 萬 5
千元以下罰金。
中華民國刑法第354條
毀棄、損壞前二條以外之他人之物或致令不堪用，足以生損害於
公眾或他人者，處 2 年以下有期徒刑、拘役或 1 萬 5 千元以
下罰金。